臺灣桃園地方法院民事裁定　　　　　　　92年度簡上字第44號
上　訴　人　丙○○
　　　　　　　　　　　號
訴訟代理人　劉同遠律師
被　上訴人　甲○○
上開當事人間請求確認本票債權不存在事件，上訴人對於中華民
國94年7 月26日本院92年度簡上字第44號第二審判決提起上訴，
請求本院許可，本院裁定如左：
    主  文
上訴駁回。
第三審訴訟費用由上訴人負擔。
    理  由
一、按「對於簡易訴訟程序之第2 審裁判，其上訴利益逾第466
    條所定之額數者，當事人僅得以其適用法規顯有錯誤為理由
    ，逕向最高法院提起上訴或抗告。前項上訴及抗告，除別有
    規定外，仍適用第3 編第2 章第3 審程序、第4 編抗告程序
    之規定」。又「對於財產權訴訟之第2 審判決，如因上訴所
    得受之利益，不逾1,000,000 元者，不得上訴」，「前2 項
    所定數額，司法院得因情勢需要，以命令減至500,000 元，
    或增至1,500,000 元」。另「對於簡易訴訟程序之第2 審裁
    判，提起第3 審上訴或抗告，須經原裁判法院之許可。前項
    許可，以訴訟事件所涉及之法律見解具有原則上之重要性者
    為限。第1 項之上訴或抗告，為裁判之原法院認為應行許可
    者，應添具意見書，敘明合於前項規定之理由，逕將卷宗送
    最高法院；認為不應許可者，應以裁定駁回其上訴或抗告。
    前項裁定得逕向最高法院抗告」，分別為民事訴訟法第436
    條之2 第1 項、第2 項、第466 條第1 項、第3 項及第436
    條之3 所明定。而所謂適用法規顯有錯誤，係指原第2 審判
    決就其取捨證據所確定之事實適用法規顯有錯誤而言，不包
    括認定事實不當之情形在內，故認定事實錯誤、取捨證據失
    當及判決不備理由或理由矛盾，則不在該條項適用之列（見
    最高法院80年度台上字第1326號、2239號、84年度台上字第
    252 號判決意旨）。又所謂「有原則上之重要性」，係指訴
    訟事件所涉及之法律見解意義重大，而有闡釋之必要而言。
    再者，上訴第3 審利益之額數，業經司法院於民國91年1 月
    29日以（91）院台廳民1 字第03075 號令提高為1,500,000
    元，該命令並自同年2 月8 日起實施，合先敘明。
二、本件上訴意旨略以：
  (一)被上訴人之損失經由訴外人金英公司、丁○○及乙○○以借
    款方式全額承擔，其已無損失，原審以上訴人於原審審理期
    間未能整理出符合訴訟程序所要求之舉證，使事實真相無法
    呈現，被上訴人以不法手段圖得私利，讓上訴人受有雙重損
    失。
  (二)原審卷內所附之寶恩公司買賣協議書，由乙○○代表金英公
    司與訴外人寶恩公司所簽署，並有乙○○交付新臺幣（下同
    ）500 萬元支票記錄，堪認定為真實，若上訴人與被上訴人
    有合作之意願，自有出資義務，被上訴人出資250 萬元之事
    ，由被上訴人提出之匯款單可證實，其已匯款240 萬元至乙
    ○○所指定之帳戶，其另交付10萬元予上訴人處理成立寶恩
    公司後續工作辦公室之用，上訴人、被上訴人及乙○○間確
    有合作之事實。上訴人雖於乙○○所簽發本票上之發票人欄
    內按捺手印，僅是證明確有出資合作之證據，無法證明上訴
    人與被上訴人間有票據債權債務關係，惟原審於如此明確之
    事證下，仍為兩造間有票據債權債務關係之判決，其認事用
    法悖於商情，應屬適用法規顯有錯誤之違誤。
  (三)上訴人近日於原預定為工作辦公室處拍照，照片可清晰看見
    有寶恩公司之招牌、辦公室規格之裝配及當時製作的大型廣
    告招牌，足以證明兩造間曾合資於寶恩公司事業，不容被上
    訴人予以否認。
三、查上訴人所陳之前開上訴理由各節，仍係就上訴人簽發系爭
    本票之原因事實僅為證明被上訴人之合夥出資，而與被上訴
    人間無票據債權債務關係等情而為主張，僅係就本院判決認
    定事實、取捨證據之當否予以爭執，並未具體說明本院判決
    有何「適用法規顯有錯誤」情事，其所為指摘要與適用法規
    是否錯誤無涉，尤無所涉及之法律見解具有原則上之重要性
    可言。綜上，上訴人主張之上訴理由既與民事訴訟法436 條
    之2第1項、第436 條之3 第2 項所規定之要件不符，其上訴
    自不應許可，應予駁回。
四、據上論結，本件上訴不應許可，依民事訴訟法第436 條之3
    第3項 、第95條、第78條，裁定如主文。
中　　華　　民　　國　　94　　年　　9 　　月　　21　　日
                  民事第二庭審判長法　官　劉克聖
                                  法　官　石有為
                                  法　官　范明達
上列正本證明與原本無異
本裁定得逕向最高法院抗告，並須繳納抗告費新台幣1,000元。
中　　華　　民　　國　　94　　年　　9 　　月　　26　　日
                                  書記官　李燕枝
